



# Hola, mi nombre es Andreina De Sola. Soy diseñadora gráfica y desarrolladora web.

## SOBRE MÍ

Venezolana viviendo en Buenos Aires desde hace 6 años. Entusiasta del mundo digital, tengo amplia experiencia en diversos medios de diseño, UX/UI y lenguajes de programación. Soy una persona que le encanta aprender cosas nuevas, crear productos de calidad y dar lo mejor de mi misma en todo lo que hago.

## CONTACTO

ia ar.linkedin.com/in/andreina-de-sola

+54 115012-5570

# FORMACIÓN ACADÉMICA

#### 2004-2009

U.E. Colegio Academia Merici

Bachiller en Ciencias.

#### 2009-2012

#### Universidad Metropolitana

Ingeniería de sistemas - Área inicial más cuatro periódos aprobados (no culminado).

#### 2012-2015

#### Instituto de Diseño de Caracas

Licenciatura en Diseño Gráfico.

#### 2019 y 2020

#### **Image Campus**

Trayectos de formación, programación para videojuegos y desarrollo con Unity.

#### 2022

#### Coderhouse

Desarrollo Frontend

### EXPERIENCIA LABORAL

Agosto 2015 - Noviembre 2016

Comware Venezuela S.A.

Diseño gráfico / UI-UX / Desarrollo web.

Julio 2016 - Diciembre 2016 Mobile Media Networks UI/UX.

Febrero 2017 - Julio 2019

Fanbag.com.ar

Diseño gráfico / UI-UX / Desarrollo web.

#### 2020

Emprendimiento Life en Boga Shop

Creadora de la marca.

#### **Freelance**

A lo largo he trabajado en diversos trabajos sueltos de diseño gráfico.

## HABILIDADES TÉCNICAS

#### Adobe Suite y herramientas de diseño

Photoshop, Illustrator, After Effects, Indesign, Sketch, Figma, Adobe XD, Procreate.

#### Lenguajes de programación Frontend

HTML, SCSS, frameworks como Bootstrap, algo de Javascript (estudiando).

## Lenguajes de programación y desarrollo de videojuegos

C#, Unity.

#### Herramientas varias y colaborativas

Invision, Trello, Github, Filezilla, hosting varios, Netlify, Nuclino, Discord, Slack.

#### **CMS**

Wordpress.

#### **Idiomas**

Inglés avanzado, Japonés principiante (estudiando).

